【裁判字號】    99,上訴,2037
【裁判日期】    990625
【裁判案由】    毒品危害防制條例
【裁判全文】
臺灣高等法院刑事判決                99年度上訴字第2037號
上  訴  人
即  被  告  甲○○
上列上訴人因違反毒品危害防制條例案件，不服臺灣士林地方法
院99年度審訴字第258號中華民國99年4月20日第一審判決（起訴
案號：臺灣士林地方法院檢察署98年度毒偵字第2193號），提起
上訴，本院判決如下：
    主  文
上訴駁回。
    理  由
一、按不服地方法院之第一審判決而上訴者，應向管轄第二審之
    高等法院為之，上訴書狀應敘述具體理由，刑事訴訟法第36
    1條定有明文。 又第二審法院認上訴書狀未敘述理由或上訴
    有第362條前段之情形者，應以判決駁回之，同法第367條前
    段亦規定甚明。所謂不服第一審判決之具體理由，必係依卷
    內既有訴訟資料或提出新事證，指摘或表明第一審判決有何
    採證認事、用法或量刑等足以影響判決本旨之不當或違法，
    而構成應予撤銷之具體事由，始足當之。倘僅泛言原判決認
    定事實錯誤、違背法令、量刑失之過重或輕縱，而未依上揭
    意旨指出具體事由，或形式上雖已指出具體事由，然該事由
    縱使屬實，亦不足以認為原判決有何不當或違法者，皆難謂
    係具體事由，俾與第二審上訴制度在請求第二審法院撤銷、
    變更第一審不當或違法之判決，以實現個案救濟及節制濫行
    上訴之立法目的相契合。是倘上訴人之上訴書狀雖敘述上訴
    理由，惟並未具體敘述第一審判決有何不當或違法情形，即
    與未敘述具體理由無異，所為上訴，即非適法。
二、原判決認定上訴人即被告甲○○於民國98年9月20日上午某
    時許，在臺北市○○區○○路3段141號3樓住處內，將海洛
    因摻入香煙內點燃吸食之方式施用第一級毒品等情，因而論
    被告施用第一級毒品海洛因罪，已詳敘所憑證據與認定之理
    由，並審酌被告曾因施用毒品犯行而送觀察、勒戒及強制戒
    治程序，仍無法戒除毒癮，復又觸犯本件施用毒品犯行，顯
    示其無戒絕之決心，惟本件被告施用毒品僅1次，其施用毒
    品係傷害自身健康，所生危害非鉅，且犯後已坦承犯行，態
    度良好等一切情狀，量處有期徒刑8月，形式上觀察並無違
    誤，所為量刑亦屬允當。被告以伊經觀察勒戒，已知悛悔，
    也非無戒毒決心，更嚐試各種戒除毒癮方法，惟一般而言，
    沾染毒品後，實難短期間內戒除，且依世界衛生組織及各國
    相關國際科學研究機構對吸毒成癮保持一定程度的默契，理
    應協助尋求治療，重新獲得健康人生的機會，吸毒者既病、
    犯人兼具，原審判決，實嫌過重，況伊於警詢時即已坦承不
    諱，雖非自首，亦足證戒毒之決心，是就伊行為之嚴重性及
    未來期待性以觀，原審判決，亦屬過重，況依伊犯罪未累及
    他人之動機、目的及犯後坦承不諱及積極自行戒除毒癮等情
    ，請撤銷原判決，給予自新機會云云為由，提起上訴。惟刑
    之量定，屬事實審法院得依職權自由裁量之事項，原判決既
    已審酌刑法第57條各款所列情狀，而未逾越法定刑度，且尚
    無違法或顯然失當之情。被告上訴意旨復未依據卷內既有訴
    訟資料或提出新事證，具體指摘或表明第一審判決有何採證
    、認事用法、量刑不當或違法之事由，而以上開理由指稱原
    判決不當，自非合法之具體上訴理由。揆諸前揭說明，本件
    上訴顯不合法定程式，應予駁回，並不經言詞辯論為之。
三、據上論斷，應依刑事訴訟法第367條前段、第372條，判決如
    主文。
中    華    民    國    99    年    6     月    25    日
                  刑事第二十二庭審判長法  官  郭雅美
                                      法  官  洪于智
                                      法  官  李麗珠
以上正本證明與原本無異。
如不服本判決，應於收受送達後10日內向本院提出上訴書狀，其
未敘述上訴之理由者並得於提起上訴後10日內向本院補提理由書
（均須按他造當事人之人數附繕本）「切勿逕送上級法院」。
                                      書記官  陳禹任
中    華    民    國    99    年    6     月    28    日

司法院資訊處製作；財團法人民間司法改革基金會備份。
